【裁判字號】    92,簡上,71
【裁判日期】    921105
【裁判案由】    妨害公務等
【裁判全文】
臺灣士林地方法院刑事判決                          九十二年度簡上字第七一號
    上  訴  人
    即  被  告  丙○○
    選任辯護人  吳金棟律師
右上訴人因公共危險案件，不服本院士林簡易庭中華民國九十二年三月十日九十二年
度士簡字第二八三號第一審刑事簡易判決（聲請簡易判決處刑案號：臺灣士林地方法
院檢察署九十二年度偵字第五五八號），提起上訴，本院管轄之第二審合議庭判決如
左：
    主  文
上訴駁回。
    事實及理由
一、本案經審理結果，認第一審判決以被告即上訴人丙○○係以一行為觸犯刑法第二
    百七十七條第一項之普通傷害罪及同法第一百三十五條第一項之妨害公務罪，從
    一重依普通傷害罪判處被告有期徒刑四月，並諭知易科罰金之折算標準，其認事
    用法及量刑均無不當，應予維持，並引用第一審判決書及檢察官聲請簡易判決處
    刑書記載之事實、證據及理由。
二、被告之上訴意旨稱：被告已於九十二年二月十日與告訴人甲○○達成民事和解，
    告訴人於和解書表示撤回對被告之傷害告訴；且伊於查獲當日喝醉，吐氣之酒精
    濃度高達每公升０‧六九毫克，意識不清，不知自己所為何事云云。經查：
    (一)按告訴乃論之罪，告訴人於第一審辯論終結前，得撤回其告訴，刑事訴訟法第
      二百三十八條第一項固有明文，惟案件經起訴後，告訴之撤回，應於撤回之意
      思表示到達法院時始生效力。本件被告與告訴人於九十二年二月十日成立和解
      ，告訴人並於和解書上表明願無條件撤回告訴，有和解書一件可按。惟告訴人
      並未於一審辯論終結前向法院為撤回告訴之表示，嗣被告於九十二年三月三十
      一日收受第一審判決，始於同年五月五日委任律師具狀向本院陳報業經和解情
      事，並提出和解書。是本件告訴之撤回，未在第一審辯論終結前向法院為之，
      自不生撤回之效力，合先敘明。
    (二)又案發當日警員許世義、乙○○及趕至台北市○○區○○路二五六號對面支援
      之告訴人等人對丁○○實施酒精測試，因其吐氣所含酒精濃度為每公升０‧五
      二毫克，故製單告發丁○○酒醉駕車，欲將舉發通知單交付丁○○簽收時，被
      告二度搶走乙○○交付丁○○之筆並將之折斷（毀損部分未據告訴），阻止丁
      ○○在舉發通知單上簽名，又稱丁○○係犯公共危險罪，處罰很重等語，復打
      電話要求地方人士出面向取締之員警施壓。嗣丁○○規勸被告返家，詎被告於
      步行返回其位於台北市○○區○○路二四八號二樓之住處後，復持礦泉水一瓶
      重返現場，潑灑正在錄影蒐證之許世義，並出拳毆打告訴人成傷等情，業據告
      訴人及證人乙○○到庭結證明確，並有診斷證明書一件附卷可資佐證。證人丁
      ○○亦稱：伊推被告不到五公尺，被告搖搖晃晃走回家等語。另被告於偵查中
      並自承：（當時為何要阻止丁○○去簽名？）因為伊希望警方可以給丁○○一
      個機會，伊手上拿的礦泉水原意是要丁○○給喝的，希望看看可否再重測一次
      等語（見台灣士林地方法院檢察署九十二年度偵字第五五八號卷第二十八至二
      十九頁）。是被告於丁○○駕車遭警攔查並實施酒精測試後，尚了解丁○○可
      能涉犯公共危險罪，又搶走警員之筆阻止丁○○在舉發通知單上簽名，並企圖
      使他人向取締員警關說，復步行返家取來礦泉水要丁○○飲用，希望實施重測
      ，再以水潑灑及毆打警員，凡此種種，均係欲使丁○○規避員警取締而為。且
      被告無需他人攙扶即可獨自步行回家，嗣又返回現場，被告於當時對事物之認
      知及判斷能力，並未較常人為差，至為灼然。其辯稱其全然不知自己所為何事
      云云，要係避重就輕之詞，不足採信。故其於行為時並無精神耗弱或心神喪失
      等減免罪責事由。
    (三)綜上，本件事證明確，被告上訴核無理由，應予駁回。
三、被告除出拳毆打告訴人成傷外，並二度搶走證人乙○○之筆阻止丁○○簽名，嗣
    又持礦泉水潑灑錄影蒐證之警員許世義，亦係對乙○○、許世義依法執行職務時
    施強暴，其以一行為接續對告訴人、許世義、乙○○等人施強暴，所侵害者係國
    家法益，僅成立一妨害公務罪，並與其所犯普通傷害罪成立想像競合犯，應依刑
    法第五十五條之規定從一重之普通傷害罪處斷。原審判決就前揭被告對警員乙○
    ○、許世義施強暴部分未予論及，應予補充。
據上論斷，應依刑事訴訟法第四百五十五條之一第一項、第三項、第三百六十八條，
判決如主文。
本案經檢察官楊淑芬到庭執行職務。
中      華      民      國      九十二      年      十一    月    五    日
                                臺灣士林地方法院刑事第六庭
                                    審判長法  官  趙  文  卿
                                          法  官  洪  慕  芳
                                          法  官  彭  洪  媛
右正本證明與原本無異。
本件不得上訴。
              書記官  周  霙  蘭
中      華      民      國      九十二      年      十一    月    十    日


司法院資訊處製作；財團法人民間司法改革基金會備份。
